臺灣高等法院花蓮分院刑事裁定　
111年度抗字第55號
抗  告  人
即 受刑 人  張清裕



上列抗告人因聲明異議案件，不服臺灣花蓮地方法院中華民國11
1年6月17日裁定（111年度聲字第262號），提起抗告，本院裁定
如下：
    主  文
抗告駁回。
    理  由
一、原裁定意旨略以：抗告人即受刑人前因販賣第一級毒品案件
    ，經原法院以98年度訴字第520號等刑事判決各判處有期徒
    刑15年6月（2次）、15年8月，抗告人原提起上訴，後於民
    國99年8月18日自行撤回上訴而告確定（下稱甲案）；又因
    販賣第一級毒品案件，經原法院以99年度訴字第153號刑事
    判決判處有期徒刑16年，並經本院以99年度上訴字第263號
    判決上訴駁回，並經最高法院於100年6月9日以100年度台上
    字第3073號刑事判決上訴駁回確定（下稱乙案）；甲、乙案
    分別由臺灣花蓮地方檢察署檢察官以99年度執字第1871號、
    100年度執字第1315號執行指揮書指揮抗告人入監執行。而
    乙案諭知上開執行刑裁判之法院應為本院，而非原法院，是
    原法院對其聲明異議並無管轄權；又依其聲明異議內容，係
    對原確定判決之量刑為爭執，而非檢察官之執行指揮違法或
    有不當之情形，故亦不合於上揭條文之規定，是甲案部分之
    聲明異議，於法亦有未合，均應予駁回等語。
二、抗告意旨略以：原法院以98年度訴字第520號等刑事判決各
    判處有期徒刑15年6月（2次）、15年8月，抗告人提起上訴
    時，本院法官於出庭時告訴抗告人其販賣毒品罪都已双減了
    ，是否還要上訴？抗告人看不懂判決書內容，認為法官這樣
    說，應該沒有上訴空間，此時辯護人拿一張文書叫抗告人簽
    名，抗告人簽名後詢問辯護人才知道其所簽署的是捨棄上訴
    同意書，辯護人行為已構成無效的律師協助，因律師未向抗
    告人說明判決書之刑罰是否與法官告知之「双減」相符，在
    原法院審理時，律師也叫抗告人寫自白書請求法官從輕量刑
    ，抗告人的同學看過判決書後告訴抗告人，上開案件中尚有
    三條販賣一級毒品罪僅以刑法第59條減之，與法官之告知有
    出入，因法官不當告知，辯護人也未確認判決書內容是否與
    法官說明內容一致，致使抗告人簽下自願捨棄上訴同意書，
    爰不服原裁定，提出抗告等語。
三、按受刑人或其法定代理人或配偶，以檢察官執行之指揮為不
    當者，得向諭知該裁判之法院聲明異議；法院應就異議之聲
    明裁定之，刑事訴訟法第484條、第486條分別定有明文。準
    此，受刑人聲明異議之客體，應以檢察官執行之指揮為限；
    亦即受刑人就刑之執行或其方法，認檢察官之指揮不當者，
    始得向諭知該裁判之法院聲明異議，資以救濟。又該條所稱
    「諭知該裁判之法院」，乃指對被告之有罪判決，於主文內
    實際宣示其主刑、從刑之裁判而言，若判決主文並未諭知主
    刑、從刑，係因被告不服該裁判，向上級法院提起上訴，而
    上級法院以原審判決並無違誤，上訴無理由，因而維持原判
    決諭知「上訴駁回」者，縱屬確定之有罪判決，但因對原判
    決之主刑、從刑未予更易，其本身復未宣示如何之主刑、從
    刑，自非該條所指「諭知該裁判之法院」。又對於已判決確
    定之各罪所為定其應執行刑之裁定，與科刑判決有同一效力
    。是對於執行檢察官本於定應執行刑之裁定所為之指揮執行
    ，聲明異議者，應向諭知該裁定之法院為之（最高法院106
    年度台抗字第305號、第1063號、111年度台聲字第119號、
    第145號刑事裁定參照）。次按所謂檢察官執行之指揮不當
    ，係指檢察官就執行之指揮違法或執行之方法不當等情形而
    言。換言之，聲明異議之客體（即對象），係以檢察官執行
    之指揮為限，倘受刑人並非針對檢察官執行之指揮認有不當
    ，其聲明異議即難謂適法，自應予以駁回（最高法院111年
    度台抗字第936號刑事裁定參照）。
四、經查：抗告人前開甲、乙二案，業經本院以100年度聲字第1
    05號裁定應執行刑為有期徒刑21年6月確定，本院始為刑事
    訴訟法第484條規定之「諭知該裁判之法院」，且本案抗告
    人聲明及抗告意旨所指均係對原確定判決之量刑為爭執，而
    非檢察官之執行指揮有何不當或違法，故亦不合於上揭條文
    之規定，原裁定理由雖略有不同，惟駁回之結論並無二致。
    抗告意旨仍執前詞指摘原裁定不當。依前揭規定及說明，其
    抗告為無理由，應予駁回。
據上論斷，應依刑事訴訟法第412條，裁定如主文。
中　　華　　民　　國　　111 　年　　9 　　月　　15　　日
                  刑事庭審判長法  官  張宏節
　　　　　　　　　　　　　　　法  官  林碧玲
　　　　　　　　　　　　　　　法  官  林恒祺
以上正本證明與原本無異。
如不服本裁定，應於裁定送達後5日內向本院提出再抗告狀。再
抗告書狀，並應敘述抗告之理由。
因疫情而遲誤不變期間，得向法院聲請回復原狀。
中　　華　　民　　國　　111 　年　　9 　　月　　15　　日
                              書記官  蔣若芸